【裁判字號】    89,易緝,3
【裁判日期】    890223
【裁判案由】    竊盜
【裁判全文】
臺灣雲林地方法院刑事判決                            八十九年度易緝字第三號
    公  訴  人  臺灣雲林地方法院檢察署檢察官
    被      告  乙○○
右被告因竊盜案件，經檢察官提起公訴（八十七年度偵字第三四二一號），本院判決
如左：
    主  文
乙○○竊盜，累犯，處拘役伍拾玖日。
    事  實
一、乙○○前於民國八十五年間，因竊盜案件，經本院判處有期徒刑六月確定，甫於
    八十六年十月十四日執行完畢。詎乙○○仍不知悔改，意圖為自己不法之所有，
    於八十七年七月十五日十二時三十分許，因見甲○○位於雲林縣林內鄉○○村○
    ○路一號住宅無人看管之際，認有機可乘，竟侵入甲○○上揭住宅〔侵入住宅部
    分，未據告訴〕，徒手竊取魚網〔約值新台幣一千六百元〕一件，得手逃逸時，
    適為甲○○發見，報警查獲。
二、案經甲○○訴由雲林縣警察局斗六分局報請臺灣雲林地方法院檢察署檢察官偵查
    起訴。
    理  由
一、訊之被告乙○○，對於右揭時地竊取魚網等情，於警訊中供承不諱，惟於檢察官
    偵查時翻異前詞辯稱：魚網為其所有云云；於本院審理時辯稱：該魚網是別人給
    伊的，沒有辦法證明何人給的云云。惟查，右揭事實，已據告訴人甲○○指訴綦
    詳，核與被告乙○○於警訊之供述吻合，並有贓物認領保管收據附卷可資佐證。
    參以該魚網，若非被告乙○○竊得，其自無於警訊時供認之理。再者，該魚網確
    係被告乙○○從告訴人甲○○住處竊取，適為甲○○發見報警逮獲等情，亦經告
    訴人甲○○指訴在案，衡以告訴人甲○○與被告乙○○素不相識，若該魚網非被
    告所竊，其自無設詞誣陷之必要。而被告乙○○於檢察官偵查時，固辯稱該魚網
    為其所有，惟並未提出據證證明，空言所辯，自難遽予採信。其於本院審理時又
    改口辯稱是別人給的云云。核其供述前後矛盾，復不能舉證以實其說，亦無法交
    代該魚網，究係何人所給，或提出具體事證，以供本院調查，所辯既無其他證據
    佐證，應係犯後卸飾之舉，實無足取。事證明確，被告犯行堪予認定。
二、核被告所為，係犯刑法第三百二十條第一項之竊盜罪行。被告前於八十五年間，
    因竊盜案件，經本院判處有期徒刑六月確定，甫於八十六年十月十四日執行完畢
    ，有臺灣雲林地方法院檢察署刑案資料查註紀錄表、本院被告全國前案紀錄表可
    稽，其於刑之執行完畢後，五年內再犯本件有期徒刑以上之罪，係累犯，應依刑
    法第四十七條之規定，加重其刑。爰審酌被告因一時貪念，致罹刑章，所得財物
    價值不多，惟參酌其前有竊盜前科，已如上述，竟仍不知悔改，復竊取價值約一
    千六百元之魚網一件，顯未悛悔向上，參酌竊盜所生之危害程度，被害人所受之
    損害非鉅、及犯罪後態度等一切情狀，量處如主文所示之刑。
據上論斷，應依刑事訴訟法第二百九十九條第一項前段，刑法第三百二十條第一項、
第四十七條，罰金罰鍰提高標準條例第一條前段，判決如主文。
本案經檢察官劉仁慈到庭執行職務
中      華      民      國    八十九    年      二      月    二十三    日
                                         臺灣雲林地方法院刑事第一庭
                                             法    官  林  秋  火
右正本證明與原本無異。
如不服本判決，應於判決送達後十日內向本院提出上訴狀( 應附繕本 )。
                                             書 記 官  謝  俊  森
中      華      民      國    八十九    年      二      月    二十四    日
附錄論罪科刑法條：
刑法第三百二十條
意圖為自己或第三人不法之所有，而竊取他人之動產者，為竊盜罪，處五年以下有期
徒刑、拘役或五百元以下罰金。
意圖為自己或第三人不法之利益，而竊佔他人之不動產者，依前項之規定處斷。
前二項之未遂犯罰之。


司法院資訊處製作；財團法人民間司法改革基金會備份。
